【裁判字號】    88,易,2824
【裁判日期】    890119
【裁判案由】    傷害等
【裁判全文】
臺灣桃園地方法院刑事判決                        八十八年度易字第二八二四號
    公  訴  人  臺灣桃園地方法院檢察署檢察官
    被      告  丙○○
                乙○○
                甲○○
右列被告因傷害等案件，經檢察官提起公訴（八十八年度偵字第一三八二八號），本
院判決如左：
        主  文
乙○○、丙○○被訴傷害部分公訴不受理。
乙○○、甲○○被訴恐嚇部分無罪。
        理  由
甲、乙○○、丙○○被訴傷害部分：
一、公訴意旨略以：被告乙○○與丙○○於民國八十八年三月二十四日上午九時三十
    分許，在桃園縣桃園市○○街一二七號前，為細故爭執而互毆，致雙方均受傷害
    ，因認被告乙○○、丙○○均涉犯刑法第二百七十七條第一項之傷害罪嫌。
二、按告訴乃論之罪，告訴人於第一審辯論終結前得撤回其告訴，又告訴經撤回者，
    法院應諭知不受理之判決，刑事訴訟法第二百三十八條第一項、第三百零三條第
    三款定有明文。
三、經查：公訴人認被告乙○○、丙○○所涉之普通傷害罪，依刑法第二百八十七條
    之規定須告訴乃論，茲據告訴人即丙○○、乙○○撤回告訴，此有告訴人即丙○○、乙○○所共具之八十八年十月十五日之撤回告訴狀一紙在卷可稽，依照前開
    法條之規定，本件乙○○、丙○○被訴傷害部分爰不經言詞辯論，逕行諭知不受
    理之判決。
乙、乙○○、甲○○被訴恐嚇部分：
一、公訴意旨略以：被告乙○○、甲○○二兄弟於八十八年三月廿四日上午十一時卅
    分許，到桃園縣桃園市○○路一五四號丙○○所經營服飾店前，共同向丙○○及
    其配偶戊○○、岳丈丁○○揚言恐稱要放火燒燬該房子等語後離去，使其心生畏
    懼於財產、生命之安全，因認被告乙○○、甲○○涉共犯刑法第三百零五條之罪
    嫌云云。
二、按犯罪事實應依證據認定之，無證據不得推定其犯罪事實，刑事訴訟法第一百五
    十四條定有明文。又認定不利於被告之事實，須依積極證據，苟積極證據不足為
    不利於被告事實之認定時，即應為有利於被告之認定，更不必有何有利之證據，
    最高法院三十年上字第八一六號著有判例可資參照。
三、經核公訴人認定被告殷國俊右揭犯罪，無非係以右揭犯罪事實業據告訴人丙○○
    、戊○○、丁○○指訴綦詳為其主要論據。訊據被告乙○○、甲○○則均堅決否
    認有何右開犯行，辯稱：是被告乙○○載被告甲○○至告訴人丙○○位於桃園市
    ○○路一五四號之服飾店前，本要與丙○○理論關於丙○○向渠等承租桃園市○○街一二七號之租賃糾紛，然渠等至該服飾店時，該店根本沒有開門營業，渠等
    沒有碰見告訴人丙○○、戊○○、丁○○，遑論恐嚇該等告訴人等語。經查：告
    訴人丙○○、戊○○、丁○○固均於警訊及本院審理時指訴被告乙○○、甲○○
    有在右開時、地恐嚇渠等要放火燒燬丙○○之右開服飾店及恐嚇要殺恐渠等全家
    ，致渠等心生畏懼，且渠等指述亦互核一致。然查告訴人在刑事證據上，固屬證
    人之性質，然因其利害與被告正相反對，因之，告訴人之指訴自應有其他輔助證
    據，用以證明其指訴與事實相符。經核本件被告向告訴人恐嚇之時，並無第三人
    在場可資證明，告訴人亦無加以錄音以為憑證，則其指訴之內容究否屬實，本即
    無法加以查證。況告訴人丙○○、戊○○、丁○○之供述雖屬一致，然告訴人丙○○、戊○○、丁○○相互間本屬夫、妻、岳丈之關係，則渠等之供述更應有其
    他輔助證據以證實確與事實相符，尚無從僅以渠等供述一致以為論斷被告乙○○
    、甲○○犯行之唯一依據。此外，復查無其他積極證據，足以證明被告乙○○、
    甲○○有何恐嚇犯行，被告乙○○、甲○○犯罪尚屬不能證明，衡諸首開法條、
    判例要旨及上開說明，自應依法諭知無罪之判決。
據上論斷，應依刑事訴訟法第三百零三條第三款、第三百零七條、第三百零一條第一
項，判決如主文。
本案經檢察官呂曾達到庭執行職務
中      華      民      國      八十九    年    一      月      十九    日
                                臺灣桃園地方法院刑事第一庭
                                      法  官    曾  雨  明
右正本證明與原本無異。
如不服本判決，應於判決送達後十日內向本院提出上訴狀( 應附繕本 )，上訴於
臺灣高等法院。
                                      書記官    戴  育  萍
中        華        民        國   八十九   年    一    月    二十八    日


司法院資訊處製作；財團法人民間司法改革基金會備份。
